【裁判字號】    99,易,1947
【裁判日期】    991020
【裁判案由】    詐欺
【裁判全文】
臺灣高雄地方法院刑事判決              99年度易字第1947號
公  訴  人  臺灣高雄地方法院檢察署檢察官
被      告  甲○○
上列被告因詐欺案件，經檢察官提起公訴（99年度偵字第21799
號) ，本院判決如下：
    主  文
甲○○幫助犯詐欺取財罪，處拘役拾日，如易科罰金，以新臺
幣壹仟元折算壹日。緩刑貳年。
    事  實
一、甲○○明知其向彰化商業銀行苓雅分行（以下簡稱彰化銀行
    ，帳號0000-00-00000-0-00號）開設之金融帳戶，係金融機
    構供其個人金融存提款項使用，並可預見提供該帳戶予他人
    使用，將可能幫助他人遂行財產犯罪，詎仍不違背其本意，
    而基於幫助之犯意，於民國96年2 月7 日前某日，在不詳處
    所，將上開彰化銀行帳戶存摺、提款卡含密碼，交付予某姓
    名年籍不詳之人使用，該姓名年籍不詳之人取得該帳戶後，
    即與其所屬之詐騙集團成員，共同基於意圖為自己不法所有
    之犯意聯絡，於96年2 月2 日16時44分起，在奇摩拍賣網站
    ，刊登拍賣「原裝GUCCI 全新真品一折特賣僅三天- 防水手
    提購物包隨包附證明Yahoo!... 」之不實訊息，適有乙○○
    於96年2 月5 日上網發現此一訊息，因此陷於錯誤，以新臺
    幣（下同）1,600 標得該商品，並於同年月7 日10時30分許
    ，向友人洪慧婷借用國泰世華金融卡（卡號000000000000）
    以ATM 轉帳1,707 元（含運費90元+ 轉帳17元）至賣方指定
    之上開甲○○彰化銀行帳戶內。嗣寄來之物並非乙○○所購
    買之商品，乙○○遂以電子信箱與賣方聯絡，惟已聯絡不上
    賣方，始察覺受騙，乃報警處理，而查悉上情。
二、案經高雄市政府警察局苓雅分局報請臺灣高雄地方法院檢察
    署檢察官偵查起訴。
    理  由
一、證據能力部分：
    按「被告以外之人於審判外之陳述，雖不符前四條之規定，
    而經當事人於審判程序同意作為證據，法院審酌該言詞陳述
    或書面陳述作成時之情況，認為適當者，亦得為證據。當事
    人、代理人或辯護人於法院調查證據時，知有第159 條第1
    項不得為證據之情形，而未於言詞辯論終結前聲明異議者，
    視為有前項之同意」，刑事訴訟法第159 條之5 定有明文。
    又當事人、代理人或辯護人於調查證據時，知有本法第159
    條之5 第1 項不得為證據之情形，卻表示「對於證據調查無
    異議」、「沒有意見」等意思，而未於言詞辯論終結前聲明
    異議者，應視為已有將該等傳聞證據採為證據之同意（參見
    該條之立法理由）。本件檢察官及被告於本院準備程序，就
    本判決所引用各項證據（含傳聞證據、非傳聞證據及符合法
    定傳聞法則例外之證據）之證據能力，均表示無意見，且於
    本院言詞辯論終結前，檢察官及被告對於卷附具有傳聞證據
    性質之證據，既均已知其情，均未聲明異議，本院認該具有
    傳聞證據性質之證據，並無任何違法取證之不適當情形，以
    之作為證據使用係屬適當，自得採為認定被告犯罪事實之證
    據。
二、訊據被告甲○○對於上揭犯罪事實於本院審理時坦承不諱，
    核與被害人乙○○於警詢中指述之情節相符，並有國泰世華
    商業銀行活期儲蓄存款存摺（戶名：乙○○）封面影本及部
    分內頁交易明細表資料影本、彰化商業銀行苓雅分行96年3
    月16日函暨所附之活期存款儲蓄存款戶甲○○（存款帳號00
    0-00000000000000號）開戶個人基本資料、交易明細表影本
    、ＹＡＨＯＯ！奇摩拍賣相關網頁資料列印各1 份在卷可稽
    ，被告之自白與事實相符，本案事證明確，被告犯行洵堪認
    定，應予依法論科。
三、核被告甲○○所為，係犯刑法第30條第1 項、第339 條第1
    項詐欺取財罪之幫助犯。又被告實施詐欺構成要件以外之行
    為，係幫助犯，爰依刑法第30條第2 項規定，按正犯之刑減
    輕之。爰審酌被告犯罪之動機、目的、手段及行為所生之危
    害性，增加被害人尋求救濟之困難，使不法人士得以順利進
    行詐欺犯行，惟念被告犯罪坦認犯行已有悔意等一切情狀，
    量處如主文所示之刑並諭知易科罰金之折算標準，以資懲儆
    。末查，被告前未曾因故意犯罪受有期徒刑以上刑之宣告，
    有臺灣高等法院被告前案紀錄表可參，被告於犯後坦承罪行
    ，態度良好，並依照被害人乙○○之要求將乙○○被詐騙之
    金額匯還乙○○，有本院公務電話紀錄、郵政國內匯款執據
    在卷可稽，綜合上情，本院認被告經此教訓，當知警惕，信
    無再犯之虞，所宣告之刑以暫不執行為適當，爰宣告緩刑2
    年，以啟自新。
四、據上論斷，應依刑事訴訟法第299 條第1 項前段，刑法第33
    9 條第1 項、第30條第1 項前段、第2 項、第41條第1 項前
    段、第74條第1 項第1 款，刑法施行法第1 條之1 ，判決如
    主文。
中    華    民    國    99    年    10    月    20    日
               刑事第十九庭  審判長法  官  陳志銘
                                   法  官  陳松檀
                                   法  官  黃宣撫
以上正本證明與原本無異。
如不服本判決應於收受本判決後10日內向本院提出上訴書狀，並
應敘述具體理由，如未敘述上訴理由者，應於上訴期間屆滿後20
日內補提理由書狀於本院（均須按他造當事人之人數附繕本）「
切勿逕送上級法院」。
中    華    民    國    99    年    10    月    21    日
                                   書記官  葉正昭
附錄法條：
中華民國刑法第339條
意圖為自己或第三人不法之所有，以詐術使人將本人或第三人之
物交付者，處5 年以下有期徒刑、拘役或科或併科1 千元以下罰
金。
以前項方法得財產上不法之利益或使第三人得之者，亦同。
前二項之未遂犯罰之。

司法院資訊處製作；財團法人民間司法改革基金會備份。
